# 求助各位前辈在特殊模式下体培公司的收入确认

提问人：偶 尔 学 习 时间：2021-09-24 08:05:07
目前遇到一家做篮球培训的公司采用下面的开店模式：
A公司为篮球培训公司，A公司在到新的城市一个开店时会在当地招募几个合伙人，A公司与合伙人一起成立一家有限合伙企业B，A公司作为执行事务合伙人。B合伙企业会与A公司签订一个合作协议，合作协议中规定B企业在设立完成后，将收到的投资款全部付给A公司，B企业委托A公司全权负责店铺的运营（包括装修、员工的招聘管理等）。装修公司与A公司签装修合同，向A公司开票，A公司负责向客户开票，每季度计算经营现金净额，按A公司与B企业分别30%，70%的比例分红，待B企业收回对店铺的投资后，分红比例变为70%，30%。所有店铺运营相关账务处理都在A公司进行。目前A公司的账务处理为：收到B公司付的投资款时：借：银行存款，贷：其他应付款-B企业，每季度分红时冲其他应付款直到其他应付款余额为0.当其他应付款冲为 0 时，分红时：借：管理费用 贷：银行存款。
请问：
1 、整个店铺运营中的资产是否全部归属于A公司？
2 、店铺运营产生的收入是不是可以全部记入A公司收入？
3 、A公司对于分红的处理是否是正确的?
4 、A公司的模式是否有可优化的地方？
万分感谢！

回答人：chenyiwei
从主帖信息来看，该合伙企业B是A为实现异地扩张目的而设立的特殊目的结构化主体，其经营活动的范围已经事先设定，且日常经营活动由A主导，B优先回收投资成本，在B的成本回收之前大部分剩余风险和收益归属于A，因此A具备对合伙企业B及其在当地开设的店铺的控制权，应将B及其店铺纳入合并报表范围。在A的合并报表层面，B的资产、负债和收入、成本应全部100%体现在合并报表中，其他合伙人在B中所占的权益确认为负债而不是少数股东权益。在A的合并报表中，应每年计算归属于其他合伙人的权益和损益，计入A合并报表层面的管理费用（或营业成本）
并调整该负债的账面价值。向合并范围外的合伙人分配款项时，从该负债中列支。